臺灣新北地方法院刑事裁定　　　　　　 110年度聲字第1442號
聲明異議人
即　受刑人　李偉寧




上列聲明異議人即受刑人因詐欺案件，不服臺灣新北地方檢察署
檢察官之執行指揮（110 年度執沒字第975 號），聲明異議，本
院裁定如下：
    主  文
聲明異議駁回。
    理  由
一、聲明異議意旨略以：聲明異議人即受刑人（下稱聲明異議人
    ）李偉寧前於民國106 年間，因詐欺案件，經本院以106 年
    度訴字第690 號判刑；又於107 年間，因詐欺案件，經本院
    以107 年度訴字第896 號判刑，並由臺灣新北地方檢察署以
    110 年度執沒字第975 號執行沒收部分，惟上開案件均未行
    言詞辯論，伊未開過庭，伊僅係被詐騙去補送款，無法見到
    加害人、被害人、委託人係何人，且伊已向第三審提出上訴
    ，最高法院還未開庭，伊係要就犯罪所得部分聲明異議等語
    。
二、按受刑人或其法定代理人或配偶以檢察官執行之指揮為不當
    者，得向諭知該裁判之法院聲明異議，刑事訴訟法第484 條
    固定有明文，惟一事不再理為刑事訴訟法之一大原則，是對
    於檢察官之執行指揮聲明異議，法院所為准駁的裁定，自應
    有一事不再理原則之適用，有最高法院99年度台抗字第298
    號裁定意旨可資參照。
三、經查，聲明異議人前於民國106 年間，因詐欺案件，經本院
    以106 年度訴字第690 號判處應執行有期徒刑4 年10月，上
    訴後分別由臺灣高等法院以107 年度上訴字第232 號、最高
    法院以108 年度台上字第641 號駁回上訴而確定，並由臺灣
    新北地方檢察署以108 年度執沒字第4995號執行沒收部分；
    又於107 年間，因詐欺案件，經本院以107 年度訴字第896 
    號判處應執行有期徒刑3 年，上訴後分別由臺灣高等法院以
    108 年度上訴字第1719號、最高法院以109 年度台上字第58
    91號駁回上訴而確定，並由臺灣新北地方檢察署以110 年度
    執沒字第975 號執行沒收部分等情，有上開案件刑事判決、
    臺灣高等法院被告前案紀錄表在卷可稽。聲明異議人固認臺
    灣新北地方檢察署檢察官上開110 年度執沒字第975 號執行
    指揮不當，向本院聲明異議，然聲明異議人前已因認檢察官
    上開案號執行指揮不當，向臺灣高等法院聲明異議，經該院
    以110 年度聲字第1099號裁定駁回聲明異議確定（下稱前案
    ）等情，有前案刑事裁定書、臺灣高等法院被告前案紀錄表
    1 件附卷可憑，堪可認定。依前案裁定內容所示，聲明異議
    人係針對上開檢察官執行沒收追徵之指揮聲明異議，前案裁
    定中已詳敘理由，認定檢察官於110 年2 月23日以新北檢德
    甲110 執沒975 字第1100016525號函，命令法務部矯正署宜
    蘭監獄於新臺幣（下同）4,903 元範圍內，酌留聲明異議人
    每月在監生活所需經費3,000 元後，餘款匯送執行沒收，核
    屬有據，且所酌留之在監生活所需金額，符合法務部矯正署
    107 年6 月4 日法矯署勤字第10705003180 號函所定標準，
    尚無過苛情形，難認有何違法或不當，而駁回聲明異議等語
    ，足見上開前案裁定內容係針對聲明異議人保管金、勞作金
    中追徵犯罪所得等實體上事項而為裁定，自屬實體裁定，而
    有實質確定力，應有「一事不再理」原則之適用。從而，前
    案之聲明異議理由既已於裁定理由詳予論述，並為聲明駁回
    聲明異議人之聲明而確定在案，是聲明異議人就同一案件重
    複聲請，自屬違反「一事不再理」原則，顯非適法，應予駁
    回。
四、至聲明異議人主張其於審理中未開過庭或伊係遭詐騙等語，
    核與檢察官上開110 年度執沒字第975 號執行指揮不當與否
    無關；至其固另主張已上訴第三審等語，即令不虛，惟按聲
    請再審並無停止刑罰執行之效力，刑事訴訟法第430 條前段
    定有明文，立法目的在避免因無益之再審聲請而妨礙裁判之
    執行，基於相同考量，亦無停止執行沒收追徵之效力，自無
    從憑以指摘檢察官上開執行沒收追徵之指揮為不當。
五、本件聲明異議人對於上開檢察官執行指揮之聲明異議為無理
    由，應予駁回。
六、依刑事訴訟法第486 條，裁定如主文。
中    華    民    國   110    年    10    月    28    日
                  刑事第十三庭  法  官  林建良 
上列正本證明與原本無異。
如不服本裁定，應於裁定送達後五日內敘明抗告理由，向本院提
出抗告狀。
                                書記官  陳昇宏
中    華    民    國   110    年    10    月    28    日